# 贷款额度费摊销问题

提问人：srmx1222 时间：2015-09-10 15:17:24
请问，长期借款，支付额度费，要求提款前支付，企业提款前银行直接扣除，假设长期借款 10 年，是否可以按照 10 年摊销计入损益，或者直接计入借款当期损益？

回答人：chenyiwei
看这个“贷款额度费”的实质。如果实质上是按照借入款项金额、借款时间和一定比例计算的，则属于变相的预收利息，作为借款的折价（“利息调整”的借方），在借款期内按实际利率法摊销，确认为各期利息支出。

提问人：srmx1222 时间：2015-09-12 15:07:13
谢谢陈老师，这个额度费合同上只列明按照贷款额度1%，提前收取，没有贷款时间上的要求，那是不是贷款时全额计入损益呢

回答人：chenyiwei
不应一次计入损益，建议按 2 楼所述方法处理，除非该金额对财务报表整体的影响显著不重大。